臺灣新北地方法院三重簡易庭民事判決
                                  111年度重簡字第1105號
原      告  鄭漢森  

被      告  李承翰  

上列當事人間請求侵權行為損害賠償事件，於民國111年10月26
日言詞辯論終結，本院判決如下：
    主  文
被告應給付原告新臺幣140,295元，及自民國111年3月19日起至
清償日止，按年息5％計算之利息。
原告其餘之訴駁回。
訴訟費用由被告負擔28％，餘由原告負擔。
本判決原告勝訴部分得假執行。
原告其餘假執行之聲請駁回。
　　事  實  及  理  由
壹、程序方面
　　本件被告經合法通知，未於言詞辯論期日到場，核無民事訴
    訟法第386條各款所列各款情形，爰依原告之聲請，准由其
    一造辯論而為判決。
貳、實體方面
一、原告主張：
    被告於109年7月15日11時9分許，駕駛車牌號碼000-0000號
    租賃小客車沿新北市泰山區磚雅厝路往莊田路方向直行，行
    經新北市泰山區磚雅厝路與莊田路口，欲左轉往新北大道方
    向時，本應注意車前狀況，隨時採取必要之安全措施，且轉
    彎車輛應禮讓直行車輛行駛，而依當時情形並無不能注意之
    情事，竟疏未注意即貿然左轉，適原告騎乘車牌號碼000-00
    0號普通重型機車（下稱系爭車輛），沿新北市泰山區莊田
    路往中環路1段方向直行駛至，閃避不及而發生碰撞，原告
    因而受有腦震盪後障礙、面部、頭部挫傷、左側顏面骨折、
    左側肢體外傷之傷害。上情經鈞院刑事庭以110年度審交易
    字第105號刑事判決判被告犯過失傷害罪，處拘役40日，如
    易科罰金，以新臺幣（下同）1,000元確定在案，原告並因
    而受有下列損害：⑴醫療費用新臺幣（下同）8萬2,227元：
    原告因本件事故受有上開傷害，更引發後續左眼白內障、口
    腔麻咬合較困難之口吃、左側肢體乏力等症狀，並導致原告
    產生適應障礙及憂鬱症。原告為治療前開傷勢及引發之病症
    ，已支出計8萬2,227元之醫療費用。⑵系爭車輛毀損報廢3萬
    元：系爭車輛因本件事故而毀損後，原告報廢系爭車輛，受
    有3萬元之損害。⑶薪資損失4萬8,000元：原告因本件事故而
    住院10日，並休養14日，以每月平均收入6萬元計算，受有
    薪資損失4萬8,000元。⑷看護費用：原告因本件事故而於出
    院後休養14日，期間均需專人看護，以一日2,500元計算，
    得請求3萬5,000元之看護費用⑸交通費用3,300元：原告因本
    件事故而無法騎車或駕車回診，僅能以計程車為代步工具，
    以每趟最低75元之車資計算，原告回診22次，交通費至少支
    出3,300元。⑹併請求精神慰撫金30萬元。以上共計49萬8,52
    7元。爰依侵權行為之法律關係提起本訴，聲明請求：㈠被告
    應給付原告49萬8,527元及自起訴狀繕本送達翌日起至清償
    日止，按年息5％計算之利息。㈡願供擔保，請准宣告假執行
    。
二、被告未於言詞辯論期日到場，亦未提出書狀作何聲明或陳述
    。
三、得心證之理由： 　　
（一）原告主張被告於前揭時地因為注意車前狀況之過失，致碰
      撞原告所騎乘機車，致原告受有腦震盪後障礙、面部、頭
      部挫傷、左側顏面骨折、左側肢體外傷等傷害，業經本院
      110年度審交易字第105號刑事判決判認定被告犯過失傷害
      罪，處拘役40日，如易科罰金以1,000元折算1日確定在案
      ，有前開判決在卷可憑（臺北地方法院卷第15至第19頁）
      ，並經本院依職權調閱前開案卷，核閱屬實，堪認原告之
      主張為真實。
（二）按因故意或過失，不法侵害他人之權利者，負損害賠償責
      任；汽車、機車或其他非依軌道行駛之動力車輛，在使用
      中加損害於他人者，駕駛人應賠償因此所生之損害。但於
      防止損害之發生，已盡相當之注意者，不在此限；不法侵
      害他人之身體或健康者，對於被害人因此喪失或減少勞動
      能力或增加生活上之需要時，應負損害賠償責任；不法侵
      害他人之身體、健康、名譽、自由、信用、隱私、貞操，
      或不法侵害其他人格法益而情節重大者，被害人雖非財產
      上之損害，亦得請求賠償相當之金額，民法第184 條第1
      項前段、第191 條之2 、第193 條第1 項、第195 條第1
      項前段分別定有明文。被告因前揭駕車之過失行為，不法
      侵害原告之權利，已如前述，原告請求被告負侵權行為損
      害賠償責任，自屬有據。茲就原告請求之損害賠償金額，
      審酌如下：
　　⒈醫療費用8萬2,227元部分：
　　　原告主張因本件傷勢支出醫療費用8萬2,227元等情，固據
      提出醫療單據11紙為證（參見111年10月26日言詞辯論筆
      錄附件），惟依前開醫療收據，僅能得知原告共計支出1
      萬5,295元（計算式：4,755元＋8,700元＋20元＋330元＋240
      元＋230元＋240元＋80元＋240元＋160元＋80元＋220元）之醫療
      費用而已，至於剩餘部分，則未見原告再為舉證，是原告
      此部分之請求，僅於前開1萬5,295元之範圍內為有理由。
　　⒉系爭車輛毀損報廢3萬元、交通費用3,300元等部分：
　　　按當事人主張有利於己之事實者，就其事實有舉證之責任
      。民事訴訟法第277條前段定有明文。本件原告固主張系
      爭車輛因本件事故而毀損報廢，受有3萬元之損失，另因
      無法騎車或駕車回診，僅能以計程車為代步工具，支出交
      通費用3,300元，惟並未就其主張提出任何單據以實其說
      ，並稱無其他事證提出，是原告此部分之請求，均乏所據
      ，不予准許。
　　⒊薪資損失4萬8,000元、看護費用3萬5,000元等部分：
　　　原告復主張本件事故而住院10日，並休養14日，期間需專
      人照顧，以每月平均收入6萬元及一日看護費用2,500元計
      算，受有薪資損失4萬8,000元及看護費用3萬5,000元之損
      失等情，固據提出天主教輔仁大學附設醫院診斷證明書3
      紙及國立臺灣大學醫學院附設醫院診斷證明書1紙為證（
      臺北地方法院卷第21至24頁），惟前開診斷證明書上並無
      任何原告需休養或請專人照顧之記載，而依原告所提天主
      教輔仁大學附設醫院住院醫療費用收據記載：「住院期間
      ：2020/07/15至2020/07/24」等語（參見111年10月26日
      言詞辯論筆錄附件），至多僅能知悉原告於109年7月15日
      至同年月24日，共計10日期間均因本件事故傷勢而住院治
      療而已，衡諸一般社會常情，原告主張其於住院期間受有
      專人照顧之必要，尚屬合理；然除此之外，原告並未提出
      於出院後確有休養或請專人照顧之必要之事證，亦未就其
      主張每月平均收入6萬元等情進行舉證，並稱無其他事證
      提出，是原告此部分之請求，僅於前開10日之看護費用計
      2萬5,000元（計算式：2,500元10日）之範圍內為有理由
      ，逾此部分之範圍，則均乏所據，不予准許。
　　⒋慰撫金30萬元部分：按慰撫金之多寡，應斟酌雙方之身分
      、地位、資力與加害程度，及其他各種情形核定相當之數
      額，該金額是否相當，自應依實際加害情形與被害人所受
      之痛苦及雙方之身分、地位、經濟狀況等關係決定之。爰
      審酌原告大學畢業，從事電子營業貿易商零工，月收入約
      2萬元，110年度所得為34萬餘元，名下有汽車一部及投資
      3筆，被告110年度無所得，名下有汽車一部，此經原告當
      庭陳述，並有兩造之戶籍資料及財稅資料在卷佐稽，復參
      以被告之加害情形、原告所受傷勢及精神上所受痛苦等一
      切情狀，認為原告請求精神慰撫金30萬元，尚屬過高，應
      以10萬元為適當。
　　⒌以上，原告得請求被告賠償之損害合計為14萬0,295元（計
      算式：醫療費用1萬5,295元＋看護費用2萬5,000元＋精神慰
      撫金10萬元）。　
四、從而，原告依侵權行為之法律關係，請求被告給付14萬0,29
    5元，及自起訴狀繕本送達翌日即111年3月19日（臺北地方
    法院卷第41頁）起至清償日止，按年息5％計算之利息，為有
    理由，應予准許。逾此範圍所為之請求，則無理由，應予駁
    回。
五、本判決原告勝訴部分，係依簡易程序而為被告敗訴之判決，
    爰依職權宣告假執行，原告陳明願供擔保請准宣告假執行，
    並無必要。至原告敗訴部分，其假執行之聲請，即失所附麗
    ，應併予駁回。
六、訴訟費用負擔依據：民事訴訟法第79條。　
中    華    民    國   111    年    10    月    31    日
                  臺灣新北地方法院三重簡易庭
                      法      官  王雅婷
以上正本係照原本作成。
如不服本判決，應於送達後20日內，向本院提出上訴狀並表明上
訴理由，如於本判決宣示後送達前提起上訴者，應於判決送達後
20日內補提上訴理由書（須附繕本）。
中    華    民    國   111    年    10    月    31    日
                      書  記  官  陳芊卉